{"related": ["a\u00f1ejo", "a\u00f1o"], "etymology": null, "url": "https://en.wiktionary.org/wiki/a%C3%B1ejar", "definitions": ["to age"], "verb": "a\u00f1ejar", "synonyms": [], "description": "a\u00f1ejar (first-person singular present a\u00f1ejo, first-person singular preterite a\u00f1ej\u00e9, past participle a\u00f1ejado)", "conjugations": {"imperative": {"affirmative": ["", "a\u00f1eja (t\u00fa) - a\u00f1ej\u00e1 (vos)", "a\u00f1eje", "a\u00f1ejemos", "a\u00f1ejad", "a\u00f1ejen"], "negative": ["", "no a\u00f1ejes", "no a\u00f1eje", "no a\u00f1ejemos", "no a\u00f1ej\u00e9is", "no a\u00f1ejen"]}, "infinitive": "a\u00f1ejar", "indicative": {"future": ["a\u00f1ejar\u00e9", "a\u00f1ejar\u00e1s", "a\u00f1ejar\u00e1", "a\u00f1ejaremos", "a\u00f1ejar\u00e9is", "a\u00f1ejar\u00e1n"], "preterite": ["a\u00f1ej\u00e9", "a\u00f1ejaste", "a\u00f1ej\u00f3", "a\u00f1ejamos", "a\u00f1ejasteis", "a\u00f1ejaron"], "imperfect": ["a\u00f1ejaba", "a\u00f1ejabas", "a\u00f1ejaba", "a\u00f1ej\u00e1bamos", "a\u00f1ejabais", "a\u00f1ejaban"], "conditional": ["a\u00f1ejar\u00eda", "a\u00f1ejar\u00edas", "a\u00f1ejar\u00eda", "a\u00f1ejar\u00edamos", "a\u00f1ejar\u00edais", "a\u00f1ejar\u00edan"], "present": ["a\u00f1ejo", "a\u00f1ejas (t\u00fa) - a\u00f1ej\u00e1s (vos)", "a\u00f1eja", "a\u00f1ejamos", "a\u00f1ej\u00e1is", "a\u00f1ejan"]}, "pastparticiple": {"plural": {"feminine": "a\u00f1ejadas", "masculine": "a\u00f1ejados"}, "singular": {"feminine": "a\u00f1ejada", "masculine": "a\u00f1ejado"}}, "gerund": "a\u00f1ejando", "subjunctive": {"imperfect_se": ["a\u00f1ejase", "a\u00f1ejases", "a\u00f1ejase", "a\u00f1ej\u00e1semos", "a\u00f1ejaseis", "a\u00f1ejasen"], "future": ["a\u00f1ejare", "a\u00f1ejares", "a\u00f1ejare", "a\u00f1ej\u00e1remos", "a\u00f1ejareis", "a\u00f1ejaren"], "imperfect_ra": ["a\u00f1ejara", "a\u00f1ejaras", "a\u00f1ejara", "a\u00f1ej\u00e1ramos", "a\u00f1ejarais", "a\u00f1ejaran"], "present": ["a\u00f1eje", "a\u00f1ejes (t\u00fa) - a\u00f1ej\u00e9s (vos)", "a\u00f1eje", "a\u00f1ejemos", "a\u00f1ej\u00e9is", "a\u00f1ejen"]}}, "pronunciations": []}